【裁判字號】    96,訴,1490
【裁判日期】    971028
【裁判案由】    強盜等
【裁判全文】
臺灣屏東地方法院刑事判決              96年度訴字第1490號
公  訴  人  臺灣屏東地方法院檢察署檢察官
被      告  甲○○
                    （現另案於臺灣屏東監獄竹田分監執行）
指定辯護人  本院公設辯護人丁○○
被      告  戊○○
                    （現另案於臺灣屏東監獄竹田分監執行）
選任辯護人  楊櫻花律師
被      告  丙○○
                    （現另案於臺灣高雄第二監獄執行）
上列被告因強盜等案件，經臺灣屏東地方法院檢察署檢察官提起
公訴（96年度偵字第6978號）及臺灣高雄地方法院檢察署檢察官
移送併辦（96年度偵字第34225號），本院判決如下：
    主  文
甲○○犯如附表一罪名欄所示之罪，均累犯，各處如附表一宣告
刑欄所示之刑。應執行有期徒刑玖年。
戊○○犯如附表二罪名欄所示之罪，均累犯，各處如附表二宣告
刑欄所示之刑。應執行有期徒刑拾年。
丙○○犯攜帶兇器竊盜罪，累犯，處有期徒刑柒月；又犯攜帶兇
器竊盜罪，累犯，處有期徒刑柒月。應執行有期徒刑壹年。
    事  實
一、甲○○前因偽造文書案件，經臺灣高雄地方法院以93年度簡
    字第3146號判決處有期徒刑3 月確定；又因違反毒品危害防
    制條例案件，經同院以93年度簡字第2668號判決處有期徒刑
    4 月確定，上開二罪合併定執行刑為有期徒刑6 月，於民國
    94年4 月20日徒刑執行完畢。戊○○前因竊盜案件，經同院
    以94年度易字第769 號判決處有期徒刑6 月確定，於95年6
    月14日易科罰金執行完畢。丙○○前因竊盜案件，經同院以
    93年度易字第1682號判決處有期徒刑10月確定；又因違反毒
    品危害防制條例等案件，經同院以94年度訴字第361 號判決
    處有期徒刑10月、6 月，應執行有期徒刑1 年3 月確定，上
    開三罪接續執行，於96年1 月15日縮短刑期假釋出監付保護
    管束，於96年10月8 日保護管束執行期滿未經撤銷假釋，其
    未執行之刑，以已執行論。詎均不知悔改，為下列之犯行：
  (一)甲○○、戊○○共同意圖為自己不法之所有，基於竊盜之犯
    意聯絡，於96年9 月4 日凌晨3 時許，在高雄縣大寮鄉○○
    路598 號前，趁卯○○所駕駛之車號YW-6615 自用小客車停
    放路旁並未熄火，由甲○○徒手將該車駛離現場而竊盜得逞
    。
  (二)甲○○、戊○○於96年9 月4 日下午2 時40分許，由戊○○
    駕駛上開竊得之車號YW-6615 號自用小客車（改懸掛車號6H
    -0126 之車牌）搭載甲○○，行經屏東縣萬丹鄉○○村○道
    臺88線萬丹交流道引道處時，乃共同意圖為自己不法之所有
    ，基於強盜之犯意聯絡，由戊○○駕車追撞乙○○所駕駛之
    車號9399-GN 號自用小客車企圖使乙○○停車，因乙○○未
    加理會，復尾隨駛至省道臺88線16.4公里處再次追撞乙○○
    之車輛，俟乙○○將車停靠路旁至車後查看損害情形，戊○○亦即停車，由甲○○下車向乙○○假意道歉，隨自褲袋取
    出玩具手槍1 支並喝令乙○○轉向道路外側，以此脅迫方式
    至使乙○○不能抗拒，由甲○○將該車號9399-GN 號之自用
    小客車駛離現場而強盜得逞，戊○○則駕駛原車離去，二人
    並在屏東縣崁頂鄉南榮國中圍牆旁會合，將車號YW-6615 號
    之自用小客車停放於路旁，再共乘該車號9399-GN 號之自用
    小客車逃逸。嗣於96年9 月5 日凌晨2 時許，甲○○、戊○○二人共乘該車號9399-GN 號之自用小客車（改懸掛車號YW
    -6615 之車牌）行經高雄縣大寮鄉○○○○路某處，見前有
    警方臨檢，旋棄車逃離現場，經警採集該車內遺留指紋送內
    政部警政署刑事警察局鑑驗，比對結果係戊○○所有，並自
    該車內扣得甲○○所有之玩具手槍1 支。
  (三)甲○○、戊○○於96年9 月9 日上午6 時20分許，由戊○○
    駕車搭載甲○○，行經高雄縣林園鄉○○村○○路6 巷35號
    前時，見丑○○所有車號0157-GP 號之自用小貨車停放路旁
    並未熄火，乃共同意圖為自己不法之所有，基於竊盜之犯意
    聯絡，由甲○○徒手將該車（內有砂輪機1 具）駛離現場而
    竊盜得逞，戊○○則駕駛原車離去。
  (四)甲○○、戊○○於96年9 月29日下午1 時50分許，由甲○○
    駕駛上開竊得之車號0157-GP 號自用小貨車搭載戊○○，行
    經高雄市○○區○○路與明正東路口處時，見癸○○所有車
    號86 11-XC號之自用小客車停放路旁並未熄火，乃共同意圖
    為自己不法之所有，基於竊盜之犯意聯絡，由戊○○徒手將
    該車（內有警察制服1 套、警便帽1 頂及鑰匙1 串）駛離現
    場而竊盜得逞，甲○○則駕駛原車離去。嗣由癸○○於96年
    10 月4日在高雄市○○區○○路「快樂停車場」內尋獲該車
    （已改掛偽造之ZY-7450 號車牌）。
  (五)甲○○、戊○○於96年10月3 日下午1 時50分許，由戊○○
    駕駛上開犯罪事實(三)竊得之車號0157-GP 號自用小貨車（改
    懸掛車號P4-7375 號車牌）搭載甲○○，於屏東縣潮州鎮上
    發現己○○駕駛車號ZU-7677 號之BMW 廠牌自用小客車，乃
    共同意圖為自己不法之所有，基於搶奪之犯意聯絡，尾隨己○○至屏東縣竹田鄉○○村○○路與洲中路口前，由戊○○
    駕車追撞己○○之車輛2 次，俟己○○停車至車後察看車損
    情形不備之際，戊○○亦即停車，由甲○○下車徒手將該車
    號ZU -7677號之自用小客車（內有鑰匙1 串、車庫遙控器1
    個、手機1 支、皮包、現金新臺幣【下同】7 萬多元、臺北
    富邦銀行信用卡、國民身分證及服飾一批）駛離現場而搶奪
    得逞，戊○○隨即駕駛原車離去。
  (六)戊○○於96年10月5 日下午7 時30分許，意圖為自己不法之
    所有，在高雄縣林園鄉○○村○○○路344 巷20號前，以客
    觀上足供兇器使用之螺絲起子，將停放於該處辛○○所有車
    號OMD-980 號重型機車之置物箱撬開，竊取置物箱內辛○○
    所有之手機1 支、機車行車執照、國民身分證、印鑑證明、
    印鑑、現金8,000 元及郵局存摺2 本得手後離去。
  (七)戊○○於96年10月11日下午3 時50分許，意圖為自己不法之
    所有，在屏東縣萬丹鄉○○村○○路與惠安路口前，趁子○○所有車號WP-6729 號之自用小客車（內有駕駛執照、行車
    執照、汽車保險卡）停放路旁並未熄火，徒手將該車駛離現
    場而竊盜得逞。
  (八)甲○○、戊○○於96年10月14日上午11時42分許，由戊○○
    駕駛汽車搭載甲○○行經屏東縣內埔鄉○○村○○路，見壬○○所有車號9M-2692 號之自用小客車停放路旁並未熄火，
    乃共同意圖為自己不法之所有，基於竊盜之犯意聯絡，由甲○○徒手將該車（內有手機1 支、鑰匙1 串）駛離現場而竊
    盜得逞，戊○○隨即駕駛原車離去。
  (九)丙○○於96年10月21日上午8 時30分許，意圖為自己不法之
    所有，在高雄縣大寮鄉○○○路533 巷前，攜帶客觀上足供
    兇器使用之扳手，欲竊取懸掛於林麗珠所有車號7372-ME 號
    自用小貨車之車牌2 面，惟因發現該等車牌並未旋緊，遂徒
    手將該等車牌取下而竊盜得逞，隨即在高雄縣大寮鄉永芳村
    某處，將該等車牌交予甲○○，甲○○亦明知該等車牌係丙○○竊得之贓物，竟仍基於收受贓物之犯意而收受之，並置
    於上開竊得之車號9M-2692 號自用小客車內欲供躲避警方追
    緝時替換使用。
  (十)戊○○於96年10月22日凌晨2 時57分許之夜間，搭乘由不知
    情之甲○○所駕駛上開犯罪事實(八)竊得之車號9M-2692 號之
    自用小客車，至高雄市前鎮區○○○路2 之1 號己○○住宅
    前獨自下車後，遂意圖為自己不法之所有，以上開犯罪事實
    (五)搶奪所得之遙控器及鑰匙開啟通往己○○住宅地下室之鐵
    門而侵入停車場內，徒手將己○○所有車號1999-XE 號之自
    用小客車（內有汽車行照、駕駛執照、眼鏡、遙控器、黑色
    皮夾、服飾乙批等物）駛離現場而竊盜得逞。
  (十一)丙○○於96年10月25日上午6 時30分許，意圖為自己不法之
    所有，在高雄縣大寮鄉○○村○○路46之38號前，以客觀上
    足供兇器使用之扳手，竊取懸掛於又新實業有限公司（以下
    稱又新公司）所有、由楊雅玲駕駛之車號1891-GP 號自用小
    客車之車牌2 面，得手後隨即在高雄縣大寮鄉永芳村某處，
    將該等車牌交予甲○○，甲○○亦明知該等車牌係丙○○竊
    得之贓物，竟仍基於收受贓物之犯意而收受之，並置於上開
    犯罪事實(八)竊得之車號9M-2692 號自用小客車內欲供躲避警
    方追緝時更換使用。
  (十二)甲○○、戊○○於96年10月25日上午6 時30分許，至屏東縣
    內埔鄉「夢汽車旅館」第503 號房內投宿，於翌日下午某時
    退房之際，乃共同意圖為自己不法之所有，基於竊盜之犯意
    聯絡，徒手將房間內之液晶電視1 臺及電視遙控器1 個搬運
    至車上後駕車離去而竊盜得逞。
    嗣甲○○、丙○○於96年10月30日在屏東縣萬丹鄉○○村○○街○ 段與興全街口經警循線查獲，復帶同警方至屏東縣萬
    丹鄉○○村○○街○ 段262 號4 樓352 號甲○○、戊○○租
    屋處執行搜索扣押，因而查獲戊○○，始悉上情；甲○○、
    戊○○乃於前揭犯罪事實(十二)未被偵查機關發覺前，主動向屏
    東縣警察局潮州分局員警自首該部份犯行並接受裁判。
二、案經丑○○、癸○○、己○○、壬○○、庚○○訴由屏東縣
    政府警察局潮州分局報告暨屏東縣政府警察局屏東分局報告
    臺灣屏東地方法院檢察署檢察官偵查起訴，及內政部警政署
    保安警察第三總隊第二大隊報告臺灣高雄地方法院檢察署檢
    察官併案審理。
    理  由
一、證據能力部分：
  (一)按被告以外之人於審判外之言詞或書面陳述，除法律有規定
    者外，不得作為證據；惟被告以外之人於審判外之陳述，雖
    不符刑事訴訟法第159 條之1 至第159 條之4 之規定，而經
    當事人於審判程序同意作為證據，法院審酌該言詞陳述或書
    面陳述作成時之情況，認為適當者，亦得為證據，當事人、
    代理人或辯護人於法院調查證據時，知有第159 條第1 項不
    得為證據之情形，而未於言詞辯論終結前聲明異議者，視為
    有前項之同意，刑事訴訟法第159 條、第159 條之5 分別定
    有明文。查本件證人即共同被告丙○○就被告甲○○犯罪事
    實(九)、(十一)之收受贓物犯行部分於偵訊時之陳述，證人即被害
    人卯○○、辛○○、子○○、林麗珠、楊雅玲、證人即告訴
    人丑○○、癸○○、壬○○、庚○○於警詢時之陳述，及證
    人卯○○、辛○○、子○○、林麗珠、楊雅玲、丑○○、庚○○、壬○○所書立之贓物認領保管單，雖均屬被告以外之
    人於審判外之言詞或書面陳述，惟業經當事人及辯護人於本
    院準備程序及審理時明示同意有證據能力（見本院卷第87頁
    97 年2月27日準備程序筆錄、第144 頁左面97年4 月29日審
    判筆錄），本院認該具有傳聞證據性質之證據，並無任何違
    法取證之不當情形，以之作為證據使用係屬適當，依前揭刑
    事訴訟法第159 條之1 第1 項之規定，自得採為認定被告犯
    罪事實之證據。至本件證人即共同被告戊○○就被告甲○○
    犯罪事實(一)、(三)、(四)、(八)、(十二)之竊盜犯行部分於警詢及偵訊
    時之陳述，證人即共同被告甲○○就被告戊○○犯罪事實(一)
    、(三)、(四)、(八)、(十)、(十二)之竊盜犯行部分於警詢及偵訊時之陳
    述，未經被告甲○○、戊○○及辯護人否認其證據能力，亦
    未於本案言詞辯論終結前聲明異議（見本院卷第222 頁97年
    10月14日審判筆錄），本院認該證據並無違法取證之不當情
    形，以之作為證據使用係屬適當，依前揭刑事訴訟法第159
    條之1 第2 項之規定，亦有證據能力。
二、認定犯罪事實之證據及理由：
  (一)上開犯罪事實(一)、(三)、(四)、(八)、(十二)部分，業據被告甲○○、
    戊○○於警詢、偵訊及本院審理時坦承不諱，復與證人即被
    害人卯○○於警詢時之證述（見屏警分偵字第0960026915號
    卷第15至16頁）、證人即告訴人丑○○、癸○○、壬○○、
    庚○○於警詢之證述（見潮警刑字第0960014563號卷第31至
    32頁、第38至39頁、第54至57頁、第45頁）互核無訛，另有
    證人卯○○、丑○○、癸○○、壬○○、庚○○書立之贓物
    認領保管單各1 紙（見屏警分偵字第0960026915號卷第20頁
    、潮警刑字第0960014563號卷第34、40、58、46頁）在卷可
    佐，俱徵被告甲○○、戊○○前揭不利於己之自白與事實相
    符，渠等犯行堪予認定。
  (二)上開犯罪事實(二)部分，訊據被告甲○○、戊○○固坦認曾由
    戊○○開車追撞乙○○駕駛之車號9399-GN 號自用小客車，
    俟乙○○下車後，由甲○○將乙○○之車輛開走之事實，惟
    均矢口否認有何共同強盜情事，被告甲○○辯稱：當時伊想
    戊○○已被通緝，故由伊請乙○○打電話報警，伊係趁乙○○打電話時將乙○○之車輛開走，戊○○並不知其事，且伊
    係持手機，而非玩具手槍，後來在車號9399-GN 號自用小客
    車上找到的玩具手槍是後來買的云云，被告戊○○辯稱：當
    天係因伊開車技術不佳而發生追撞，並非製造假車禍，伊亦
    不知甲○○有攜帶玩具手槍，與甲○○無犯意聯絡云云。惟
    查，證人即告訴人乙○○於本院審理中到庭結稱：當時伊駕
    車欲沿88快速道路（即臺88線）萬丹交流道往東行駛，於交
    流道引道處時即遭人追撞，伊以為是油路不順而未理會，接
    近88快速道路時又再被撞，伊往前行駛200 公尺後停車走到
    車後，追撞伊之車輛亦在伊後方100 公尺處停下，該車駕駛
    則未下車，係甲○○由該車下車走近伊車之駕駛座，並說「
    我太太不小心撞到你」，說完就從口袋掏槍出來舉高，伊確
    定那是1 把黑色、十幾公分長的槍，雖真假無法辨別，但絕
    對不是手機，甲○○叫伊轉過頭去不要看他，伊因為甲○○
    拿槍才遵照指示將頭別開，甲○○就將伊車開走，追撞伊之
    車輛緊跟著開走了等語（見本院卷第139 至141 頁），又車
    號9399-GN 號自用小客車為警發現遭棄置於屏東縣崁頂鄉南
    榮國中前而採集該車上指紋送鑑，經輸入電腦析鑑並由人工
    確認結果，乃與被告戊○○左拇指、左食指之指紋相符一事
    ，有內政部警政署刑事警察局96年9 月28日刑紋字第096014
    1656號鑑驗書影本1 份在卷可證（見屏警分偵字第09600269
    15號卷第26、27頁）。且被告甲○○於本院審理時先陳稱：
    「（提示扣案玩具手槍，問：當時是否拿這把槍？）不是，
    『當時那把槍（意指於犯罪事實(二)所用之手槍）』的握把已
    經掉了，警察臨檢時掉在車上，這把槍（意指扣案之玩具手
    槍）是我後來到玩具店買的，2 把槍的材質、樣式都一樣，
    在同一家玩具店買的，槍管部分是金屬，槍把是硬塑膠材質
    。」等語（見本院卷第158 頁），經審判長質疑：為何於準
    備程序時說是拿手機，始生警覺隨即改稱：「我把車子（指
    乙○○之車輛）偷開走後，才買第1 把玩具手槍，我與乙○○碰面時，是拿手機。」云云（見本院卷第159 頁左面），
    是其辯解已露破綻，益徵被告甲○○於犯罪事實(二)時，確有
    持狀似手槍之物之事實。則被告甲○○、戊○○係共同為自
    己不法之所有，基於強盜之犯意聯絡，先由被告戊○○駕車
    2 次追撞乙○○使其停車，再由被告甲○○以狀似手槍之物
    施以脅迫，至使乙○○於猝然無法分辨槍枝真假之情狀下心
    生畏怖不能抗拒，而由甲○○強取乙○○之車輛得逞一事，
    已臻明瞭，被告甲○○、戊○○所辯均屬臨訟飾卸之詞，殊
    無可採，渠等共同強盜之犯行同堪認定。
  (三)上開犯罪事實(五)部分，業據被告甲○○、戊○○於警詢、偵
    訊及本院審理時坦承不諱，復與證人即告訴人己○○於本院
    審理中到庭結稱：當時伊駕車（指車號ZU-7677 號自用小客
    車）停等紅燈，有車子撞伊，第一次伊想可能停太近而未理
    會，詎又被撞第二次，伊就靠右停車下車查看，撞伊的車子
    停在伊車後面，是由女子駕駛，男子則下車準備要進入伊車
    內，伊拉住車門，該男子大力將車門關上，伊車就被開走了
    ，伊所有鑰匙、證件都放在被搶的車內等語（見本院卷第14
    1 頁至143 頁左面）互核無訛，俱徵被告甲○○、戊○○前
    揭不利於己之自白與事實相符，渠等犯行均堪認定。
  (四)上開犯罪事實(六)、(七)、(十)部分，業據被告戊○○於警詢、偵
    訊及本院審理時坦承不諱，復與證人即被害人辛○○、子○○於警詢時之證述（見潮警刑字第0960014563號卷第41至42
    頁、屏檢96年度偵字第6978號卷第40頁）、證人即共同被告
    甲○○於偵訊時之證述（見屏檢96年度偵字第6978號卷第76
    頁）、證人即告訴人己○○於本院審理時具結後證稱：伊住
    在高雄市前鎮區○○○路2 之1 號5 樓，該大樓地下室是停
    車場，伊另一輛車（指車號1999-WE 號自用小客車）是96年
    10月22日半夜停在地下室被偷的，該大樓有管理員，外面的
    人不能隨意進入，晚上會放鐵門下來，要有遙控器才能進入
    地下室（見本院卷第142 頁至143 頁左面）等語互核無訛，
    另有證人辛○○、子○○書立之贓物認領保管單各1 紙（見
    潮警刑字第0960014563號卷第43頁、屏檢96年度偵字第6978
    號卷第43頁）在卷可佐，俱徵被告戊○○前揭不利於己之自
    白與事實相符，其犯行堪予認定。
  (五)上開犯罪事實(九)、(十一)中被告丙○○攜帶兇器竊盜部分，業據
    被告丙○○於偵訊及本院審理時供承：伊於96年10月21日上
    午在大寮鄉偷車號7372-ME 號小客車之車牌2 面時，有帶自
    己的Y 型扳手，扳手長約20公分，但因該車牌已經鬆掉，故
    伊直接以手拔下車牌，沒有使用扳手，96年10月25日上午在
    大寮鄉偷車號1891-GP 號小客車之車牌2 面時，則是用前揭
    扳手取下車牌的等語（見屏檢96年度偵字第6978號卷第19、
    20、58頁、本院卷第144 頁左面），復與證人即被害人林麗
    珠、楊雅玲於警詢時之證述（見潮警刑字第0960014563號卷
    第47至48頁、屏檢96年度偵字第6978號卷第51至52頁）互核
    無訛，另有證人林麗珠、楊雅玲書立之贓物認領保管單各1
    紙（見潮警刑字第0960014563號卷第49頁、屏檢96年度偵字
    第6978號卷第53頁）在卷可佐，俱徵被告丙○○前揭不利於
    己之自白與事實相符，其犯行堪予認定。至犯罪事實(九)、(十一)
    中被告甲○○收受贓物部分，亦據被告甲○○於本院審理中
    坦承不諱，且與證人即共同被告丙○○於偵訊時之證述（見
    屏檢96年度偵字第6978號卷第58、59頁）互核無訛，亦徵被
    告甲○○前揭不利於己之自白與事實相符，其犯行亦堪予認
    定。
  (六)綜上各述，本案事證明確，被告3 人之犯行均堪認定，應依
    法論科。
三、論罪科刑部分：
  (一)按刑法第321 條第1 項第1 款之夜間侵入住宅或有人居住之
    建築物竊盜罪，其所謂「住宅」，乃指人類日常居住之場所
    而言；大樓式或公寓式住宅與其地下室停車場，雖均屬建築
    物之一部分，然由於使用目的不同，建物構造形體因而有別
    ，兩者各專有其出入口，以分別人車之進出，且地下室停車
    場可獨立出售或出租與居住大樓以外之第三人所有或使用、
    收益，可見地下室停車場與樓上住宅應可加以區分，地下室
    停車場尚不宜認作為「住宅」之一部分。而大樓樓上有住戶
    ，就整幢大樓而言，該大樓為有人居住之建築物，且地下室
    停車場與樓上住戶有不同出入口，侵入地下室停車場並不必
    然妨害樓上住戶之居住安全，故於夜間侵入有人看管之大樓
    地下室停車場行竊財物得手，係犯刑法第321 條第1 項第1
    款之夜間侵入有人居住之建築物竊盜罪（司法院82年3 月30
    日82廳刑一字第05283 號函同此見解）。是被告戊○○就犯
    罪事實(十)於日出前、日沒後之凌晨2 時57分許侵入有人看管
    之大樓住宅地下室停車場竊得車輛之行為，即該當夜間侵入
    有人居住之建築物竊盜罪。次按刑法第321 條第1 項第3款
    之攜帶兇器竊盜罪，係以行為人攜帶兇器竊盜為其加重條件
    ，此所謂兇器，其種類並無限制，凡客觀上足對人之生命、
    身體、安全構成威脅，具有危險性之兇器均屬之，且僅須行
    竊時攜帶此種具有危險性之兇器為已足，並不以攜帶之初有
    行兇之意圖為必要（最高法院79年臺上字第5253號判例參照
    ）。查本件被告戊○○就犯罪事實(六)持以竊取機車置物箱內
    財物所使用之螺絲起子，被告丙○○就犯罪事實(九)、(十一)持以
    竊取車牌所使用之扳手，衡情均為材質堅硬而便於施力之工
    具，客觀上足以傷害人生命、身體，顯係具有危險性之兇器
    ，是被告戊○○、丙○○攜帶上開工具行竊，縱自始並無持
    以行兇之意圖，仍均應該當攜帶兇器竊盜罪。
  (二)核被告甲○○、戊○○就犯罪事實(一)、(三)、(四)、(八)、(十二)所為
    ，均係犯刑法第320 條第1 項竊盜罪；就犯罪事實(二)所為，
    均係犯刑法第325 條第1 項搶奪罪；就犯罪事實(五)所為，均
    係犯刑法第328 條第1 項強盜罪。被告甲○○、戊○○就上
    開各罪均有犯意聯絡與行為分擔，為共同正犯。被告甲○○
    就犯罪事實(九)、(十一)所為，均係犯刑法第349 條第1 項收受贓
    物罪。被告戊○○就犯罪事實(六)所為，係犯刑法第321 條第
    1 項第3 款攜帶兇器竊盜罪；就犯罪事實(七)所為，係犯刑法
    第320 條第1 項竊盜罪；就犯罪事實(十)所為，係犯刑法第32
    1 條第1 項第1 款夜間侵入有人居住之建築物竊盜罪，公訴
    人認係犯同法第320 條第1 項竊盜罪，尚有未洽，爰在起訴
    之基本事實同一範圍內變更起訴法條，並當庭諭知被告戊○○此罪名（見本院卷第219 頁左面）。被告丙○○就犯罪事
    實(九)、(十一)所為，均係犯刑法第321 條第1 項第3 款攜帶兇器
    竊盜罪，公訴人認係犯同法第320 條第1 項竊盜罪，亦有未
    洽，爰在起訴之基本事實同一範圍內變更起訴法條，並當庭
    諭知被告丙○○此罪名（見本院卷第158 頁左面）。被告甲○○、戊○○、丙○○所犯上開各罪，犯意各別，均應分論
    併罰。又被告3 人各有如犯罪事實項下所載之前科紀錄，有
    臺灣高等法院被告前案紀錄表各1 份附卷可稽，渠等均於徒
    刑執行完畢後5 年內，故意再犯本案有期徒刑以上之數罪，
    為累犯，均應依刑法第47條第1 項規定，加重其刑。又被告
    甲○○、戊○○於96年10月30日經警查獲後，皆主動向屏東
    縣警察局潮州分局小隊長寅○○坦承犯罪事實欄(十二)之犯行，
    業經證人寅○○到庭結證屬實（見本院卷第175 頁），則被
    告甲○○、戊○○於犯罪事實(十二)之罪於未為有偵查權限之機
    關發覺前，即自首犯行並不逃避裁判等情，足堪認定，而該
    當自首之要件，故被告甲○○、戊○○就犯罪事實(十二)之罪，
    均得依刑法第62條前段之規定減輕其刑，並依法先加後減之
    。審酌被告甲○○、戊○○、丙○○均年輕力壯，四肢健全
    ，竟不思憑恃己力循正當途徑賺取生活花費，被告甲○○、
    戊○○除屢次竊取被害人停放路旁疏未熄火之車輛，復藉交
    通事故之機會搶奪、強盜被害人之車輛，之後任意變換車牌
    躲避追緝，視法秩序為無物，不僅使被害人蒙受財物損失，
    更造成一般民眾生活安全感喪失殆盡，危害社會治安匪淺，
    被告丙○○竊取車牌供被告甲○○、戊○○使用，妨害警方
    追查犯罪，並考量被告甲○○、戊○○犯罪後僅坦承部分犯
    行，飾詞卸責，態度不佳，被告丙○○則坦承不諱，態度尚
    可，暨其各自之生活狀況、品行、智識程度等一切情狀，分
    別量處如主文第1 、2 、3 項所示之刑，並各定其應執行刑
    。末查公訴人僅就扣案物中之玩具手槍1 把聲請宣告沒收，
    然該玩具手槍雖經被告甲○○自承為其所有（見本院卷第158
    頁），惟並無證據證明係供被告甲○○、戊○○共犯犯罪事
    實(二)之罪所用之物，又非違禁物，尚無從宣告沒收，附此敘
    明。
據上論斷，應依刑事訴訟法第299 第1 項前段、第300 條，刑法
第28條、第320 條第1 項、第321 條第1 項第1 款、第3 款、第
325 條第1 項、第328 條第1 項、第349 條第1 項、第47條第1
項、第51條第5 款、第62條，刑法施行法第1 條之1 第1 項、第
2 項前段，判決如主文。
本案經檢察官劉文賓到庭執行職務
中    華    民    國    97    年    10    月    28    日
                  刑事第三庭  審判長法  官  吳永宋
                                    法  官  趙家光
                                    法  官  李珮妤
以上正本證明與原本無異。
如不服本判決應於收受本判決送達後10日內向本院提出上訴書狀
，其未敘述上訴理由者，並得於提起上訴後20日內向本院補提理
由書狀（均須按他造當事人之人數附繕本），「切勿逕送上級法
院」。
中    華    民    國    97    年    10    月    28    日
                                    書記官  劉淑蓉
附表一：被告甲○○部分
┌──┬───────┬───────┬────────┐
│編號│對應之犯罪事實│   罪    名   │  宣   告   刑  │
├──┼───────┼───────┼────────┤
│ 1  │犯罪事實(一)    │共同竊盜      │有期徒刑拾月    │
├──┼───────┼───────┼────────┤
│ 2  │犯罪事實(二)    │共同強盜      │有期徒刑伍年陸月│
├──┼───────┼───────┼────────┤
│ 3  │犯罪事實(三)    │共同竊盜      │有期徒刑拾月    │
├──┼───────┼───────┼────────┤
│ 4  │犯罪事實(四)    │共同竊盜      │有期徒刑拾月    │
├──┼───────┼───────┼────────┤
│ 5  │犯罪事實(五)    │共同搶奪      │有期徒刑壹年貳月│
├──┼───────┼───────┼────────┤
│ 6  │犯罪事實(八)    │共同竊盜      │有期徒刑拾月    │
├──┼───────┼───────┼────────┤
│ 7  │犯罪事實(九)    │收受贓物      │有期徒刑陸月    │
├──┼───────┼───────┼────────┤
│ 8  │犯罪事實(十一)    │收受贓物      │有期徒刑陸月    │
├──┼───────┼───────┼────────┤
│ 9  │犯罪事實(十二)    │共同竊盜      │有期徒刑捌月    │
└──┴───────┴───────┴────────┘
附表二：被告戊○○部分
┌──┬───────┬───────┬────────┐
│編號│對應之犯罪事實│   罪    名   │  宣   告   刑  │
├──┼───────┼───────┼────────┤
│ 1  │犯罪事實(一)    │共同竊盜      │有期徒刑拾月    │
├──┼───────┼───────┼────────┤
│ 2  │犯罪事實(二)    │共同強盜      │有期徒刑伍年陸月│
├──┼───────┼───────┼────────┤
│ 3  │犯罪事實(三)    │共同竊盜      │有期徒刑拾月    │
├──┼───────┼───────┼────────┤
│ 4  │犯罪事實(四)    │共同竊盜      │有期徒刑拾月    │
├──┼───────┼───────┼────────┤
│ 5  │犯罪事實(五)    │共同搶奪      │有期徒刑壹年貳月│
├──┼───────┼───────┼────────┤
│ 6  │犯罪事實(六)    │攜帶兇器竊盜  │有期徒刑壹年    │
├──┼───────┼───────┼────────┤
│ 7  │犯罪事實(七)    │竊盜          │有期徒刑拾月    │
├──┼───────┼───────┼────────┤
│ 8  │犯罪事實(八)    │共同竊盜      │有期徒刑拾月    │
├──┼───────┼───────┼────────┤
│ 9  │犯罪事實(十)    │夜間侵入有人居│有期徒刑壹年    │
│    │              │住建築物竊盜  │                │
├──┼───────┼───────┼────────┤
│ 10 │犯罪事實(十二)    │共同竊盜      │有期徒刑捌月    │
└──┴───────┴───────┴────────┘
附錄本案論罪科刑法條：
中華民國刑法第320 條第1 項
（普通竊盜罪、竊佔罪）
意圖為自己或第三人不法之所有，而竊取他人之動產者，為竊盜
罪，處 5 年以下有期徒刑、拘役或 5 百元以下罰金。
中華民國刑法第321 條第1 項第1 款、第3 款
（加重竊盜罪）
犯竊盜罪而有左列情形之一者，處六月以上、五年以下有期徒刑
：
一、於夜間侵入住宅或有人居住之建築物、船艦或隱匿其內而犯
之者。
三、攜帶兇器而犯之者。
中華民國刑法第325 條第1 項
（普通搶奪罪）
意圖為自己或第三人不法之所有，而搶奪他人之動產者，處 6 月
以上 5 年以下有期徒刑。
中華民國刑法第328 條第1 項
（普通強盜罪）
意圖為自己或第三人不法之所有，以強暴、脅迫、藥劑、催眠術
或他法，至使不能抗拒，而取他人之物或使其交付者，為強盜罪
，處5 年以上有期徒刑。
中華民國刑法第349 條第1 項
（普通贓物罪）
收受贓物者，處 3 年以下有期徒刑、拘役或 5 百元以下罰金。
搬運、寄藏、故買贓物或為牙保者，處 5 年以下有期徒刑、拘役
或科或併科 1 千元以下罰金。


司法院資訊處製作；財團法人民間司法改革基金會備份。
